臺灣彰化地方法院民事裁定
110年度消債更字第122號
聲  請  人  
即債務人    蔡鴻濱  
代  理  人  陳銘傑律師(法扶律師)
上列聲請人因消費者債務清理事件聲請更生，本院裁定如下：
    主    文
債務人甲○○自中華民國111年4月11日下午16時起開始更生程序。
命司法事務官進行本件更生程序。
    理    由
一、按債務人對於金融機構負債務者，在聲請更生或清算前，應
    向最大債權金融機構請求協商債務清償方案，或向其住、居
    所地之法院或鄉、鎮、市、區調解委員會聲請債務清理之調
    解，消費者債務清理條例第151條第1項定有明文。次按，債
    務人不能清償債務或有不能清償之虞，且無擔保或無優先權
    之債務總額未逾新臺幣（下同）1,200萬元者，於法院裁定
    開始清算程序或宣告破產前，得向法院聲請更生，同條例第
    3條、第42條第1項亦有規定。又法院開始更生程序之裁定，
    應載明其年、月、日、時，並即時發生效力。法院開始更生
    或清算程序後，得命司法事務官進行更生或清算程序，必要
    時得選任律師、會計師或其他適當之自然人或法人一人為監
    督人或管理人，復為同條例第45條第1項、第16條所明定。
二、聲請意旨略以：聲請人積欠無擔保或無優先權債權人之債務
    總額469,657元，經前置調解不成立（本院110年度司消債調
    字第188號）。聲請人每月薪資約24,000元，支出必要費用3
    0,812元(含2名未成年子女之扶養費)，有1棟房屋、3輛汽車
    ，有不能清償債務情事。聲請人最近5年內無從事營業活動
    ，亦未經法院裁定開始清算程序或宣告破產。請求准予裁定
    開始更生程序等語。
三、經查：
  ㈠聲請人提出本件更生聲請前，曾向本院聲請債務清理調解不
    成立一節，業據本院調閱110年度司消債調字第188號查明屬
    實。而聲請人上開主張，亦有聲請人所提出身分證、債權人
    清冊、債務人清冊、財產及收入狀況說明書、財團法人金融
    聯合徵信中心查詢當事人綜合信用報告回覆書、綜合所得稅
    各類所得資料清單、全國財產稅總歸戶財產查詢清單、投保
    資料表、戶籍謄本、調解不成立證明書等在卷可稽，且本院
    調閱稅務電子閘門財產所得調件明細查得聲請人名下有1棟
    房屋（門牌號碼彰化縣○○鄉○○村○○巷00號）及3輛汽車（車
    號00000-00號、1993年出廠、1,991C.C.；車號000-0000號
    、2000年出廠、2,164C.C.；車號000-0000號、1992年出廠
    、1,061C.C.），財產總額為68,200元。另有勞工保險局電
    子閘門資料查詢、財政部中區國稅局北斗稽徵所函覆資料、
    財團法人金融聯合徵信中心債務清理條例前置協商專用債權
    人清冊、臺灣集中保管結算所股份有限公司相關集保帳戶往
    來明細資料等在卷可佐。茲審酌債務人目前每月薪資所得僅
    約24,000元，扣除其每月生活必要支出14,866元及扶養費15
    ,946元（合計30,812元）後，併斟酌其財產狀況及債務負擔
    ，顯然已無力清償其債務，堪認聲請人有不能清償債務之情
    事。
  ㈡至於債權人元大商業銀行陳稱債務人應積極清償，非逕圖消
    費者債務清理條例規避債務，損及債權人債權，請求依法駁
    回債務人更生聲請等語，永豐商業銀行陳稱債務人收入及支
    出，已入不敷出，無法負擔還款條件，日後履約恐有困難，
    債務人實質目的僅為聲請更生避債，無協商誠意，請駁回債
    務人更生聲請等語，國泰世華商業銀行陳稱債務人目前51歲
    ，應有相當還款能力，請求依法駁回債務人更生聲請等語，
    中國信託商業銀行陳稱債務人應積極為債務協商，自主解決
    債務，非任意利用債務清理程序減輕債務，請法院駁回債務
    人更生聲請等語，玉山商業銀行陳稱債務人應向各債權人申
    請個別協商，不同意債務人更生等語，台中商業銀行陳稱債
    務人聲請更生，若有降低或減損債權清償方案，不同意債務
    人更生等語，良京實業股份有限公司陳稱債務人聲請更生係
    有意脫免債務，不同意債務人聲請更生，倘債務人與最大債
    權銀行達成個別一致性協商，債權人可以比照等語，台新國
    際商業銀行陳稱債務人聲請更生前未有積極處理債務之舉，
    有意圖藉更生程序減償債務疑慮，請求駁回債務人更生聲請
    等語，元大國際資產管理股份有限公司陳稱清償方案願比照
    最大債權銀行協議條件等語，聯邦商業銀行陳稱債務人隨時
    可依與最大債權銀行達成之前置協商清償條件來與債權人洽
    商還款，或依對外債權金額分180期零利率分期攤還條件洽
    商還款等語，因本院調查結果，聲請人確有不能清償債務之
    情形，已如前述，故上開債權人所陳，並無礙於前述債務人
    不能清償債務之認定。
四、綜上所述，本件聲請人有不能清償債務情事，其向本院聲請
    債務清理之調解不成立，其無擔保或無優先權之債務總額未
    逾1,200萬元，復未經法院裁定開始清算程序或宣告破產，
    此外，復查無消費者債務清理條例第6條第3項、第8條或第4
    6條各款所定駁回更生聲請之事由存在，則本件聲請人聲請
    更生，應屬有據。揆諸首開說明，應予開始更生程序，並命
    司法事務官進行本件更生程序。
五、爰裁定如主文。
中　　華　　民　　國　　111 　年　　4 　　月　  11　　日
              民事第二庭        法　官　陳弘仁
以上正本係照原本作成。
本件不得抗告。
本裁定已於111年4月11日下午16時公告。
中    華    民    國    111   年    4     月    11    日
                                書記官 許雅涵